nb: Sertifiseringer for støtbeskyttelse: ASTM F2040; EN 14021; EN 14120; EN 1621-1; EN 1621-2; EN 1621-3; Annet
pl: Certyfikacje ochrony przed uderzeniami: ASTM F2040; EN 14021; EN 14120; EN 1621-1; EN 1621-2; EN 1621-3; Inne
es: Certificaciones de protección contra impactos: ASTM F2040; EN 14021; EN 14120; EN 1621-1; EN 1621-2; EN 1621-3; Otra
tr: Darbe koruma sertifikaları: ASTM F2040; EN 14021; EN 14120; EN 1621-1; EN 1621-2; EN 1621-3; Diğer
it: Certificazioni di protezione dall'impatto: ASTM F2040; EN 14021; EN 14120; EN 1621-1; EN 1621-2; EN 1621-3; Altro
sv: Stötskyddscertifieringar: ASTM F2040; EN 14021; EN 14120; EN 1621-1; EN 1621-2; EN 1621-3; Övrigt
de: Zertifizierungen für Aufprallschutz: ASTM F2040; EN 14021; EN 14120; EN 1621-1; EN 1621-2; EN 1621-3; Sonstiges
nl: Impactbescherming certificeringen: ASTM F2040; EN 14021; EN 14120; EN 1621-1; EN 1621-2; EN 1621-3; Overig
el: Πιστοποιήσεις προστασίας από κρούση: ASTM F2040; EN 14021; EN 14120; EN 1621-1; EN 1621-2; EN 1621-3; Άλλο
zh-TW: 衝擊防護認證: ASTM F2040; EN 14021; EN 14120; EN 1621-1; EN 1621-2; EN 1621-3; 其他
da: Certificeringer for slagbeskyttelse: ASTM F2040; EN 14021; EN 14120; EN 1621-1; EN 1621-2; EN 1621-3; Andet
en: Impact protection certifications: ASTM F2040; EN 14021; EN 14120; EN 1621-1; EN 1621-2; EN 1621-3; Other
hu: Ütésállósági tanúsítványok: ASTM F2040; EN 14021; EN 14120; EN 1621-1; EN 1621-2; EN 1621-3; Egyéb
lt-LT: Smūgio apsaugos sertifikatai: ASTM F2040; EN 14021; EN 14120; EN 1621-1; EN 1621-2; EN 1621-3; Kita
hr-HR: Certifikati zaštite od udarca: ASTM F2040; EN 14021; EN 14120; EN 1621-1; EN 1621-2; EN 1621-3; Ostalo
zh-CN: 防冲击认证: ASTM F2040; EN 14021; EN 14120; EN 1621-1; EN 1621-2; EN 1621-3; 其他
sl-SI: Certifikati za zaščito pred udarci: ASTM F2040; EN 14021; EN 14120; EN 1621-1; EN 1621-2; EN 1621-3; Drugo
sk-SK: Certifikáty týkajúce sa ochrany proti nárazom: ASTM F2040; EN 14021; EN 14120; EN 1621-1; EN 1621-2; EN 1621-3; Iné
ko: Impact 보호 인증: ASTM F2040; EN 14021; EN 14120; EN 1621-1; EN 1621-2; EN 1621-3; 기타
pt-PT: Certificações de proteção contra impactos: ASTM F2040; EN 14021; EN 14120; EN 1621-1; EN 1621-2; EN 1621-3; Outro
th: การรับรองการป้องกันผลกระทบ: ASTM F2040; EN 14021; EN 14120; EN 1621-1; EN 1621-2; EN 1621-3; อื่นๆ
ja: Impact保護認証: ASTM F2040; EN 14021; EN 14120; EN 1621-1; EN 1621-2; EN 1621-3; その他
pt-BR: Proteção contra impacto certificações: ASTM F2040; EN 14021; EN 14120; EN 1621-1; EN 1621-2; EN 1621-3; Outro
vi: Chứng nhận bảo vệ chống va đập: ASTM F2040; EN 14021; EN 14120; EN 1621-1; EN 1621-2; EN 1621-3; Khác
cs: Certifikace ochrany proti nárazu: ASTM F2040; EN 14021; EN 14120; EN 1621-1; EN 1621-2; EN 1621-3; Ostatní
bg-BG: Сертификати за защита при удар: ASTM F2040; EN 14021; EN 14120; EN 1621-1; EN 1621-2; EN 1621-3; Други
fr: Certifications de protection contre les impacts: ASTM F2040; EN 14021; EN 14120; EN 1621-1; EN 1621-2; EN 1621-3; Autre
ro-RO: Certificări privind protecția împotriva impactului: ASTM F2040; EN 14021; EN 14120; EN 1621-1; EN 1621-2; EN 1621-3; Altele
ru: Сертификации ударозащиты: ASTM F2040; EN 14021; EN 14120; EN 1621-1; EN 1621-2; EN 1621-3; Другое
fi: Iskusuojauksen sertifioinnit: ASTM F2040; EN 14021; EN 14120; EN 1621-1; EN 1621-2; EN 1621-3; Muu